臺灣桃園地方法院刑事判決　　　　　　　　　　　　　九十一年度易字第五五九號
　　公　訴　人　臺灣桃園地方法院檢察署檢察官
　　被　　　告　甲○○
右列被告因贓物案件，經檢察官提起公訴（八十八年度偵字第一九六○一號），本院
判決如左：
        主  文
甲○○收受贓物，處拘役參拾日，如易科罰金，以參佰元折算壹日，緩刑貳年。
        事  實
一、甲○○於民國九十年十一月十三日二十三時許，在桃園縣桃園市○○路六十號「
    金鑽遊樂場」旁，明知姓名、年籍不詳綽號「阿文」之成年男子所交付車牌號碼
    ＲＣＡ－四三八號之輕型機車（該機車係陳玉娟所有，交由乙○○使用，於九十
    年十一月八日二十二時許，在桃園縣桃園市○○路七十七巷內機車停放格被竊，
    下稱上開機車）係來路不明之贓車，竟仍予以收受後騎用。嗣於同月十四日凌晨
    零時二十五分許，甲○○騎乘上開機車途經桃園縣桃園市○○路五十七號前為警
    查獲，並扣得「阿文」前交付供騎用上開機車之機車鑰匙一支。
二、案經桃園縣警察局桃園分局報請臺灣桃園地方法院檢察署檢察官偵查起訴。
        理  由
一、訊據被告甲○○固坦認於右揭時、地向綽號「阿文」之不詳姓名、年籍成年男子
    收受上開機車騎用，且為警查獲之事實，惟矢口否認有何收受贓物之犯行，辯稱
    ：伊並不知上開機車係贓物云云。惟查：
    （一）上開機車係陳玉娟所有，交由乙○○使用，於九十年十一月八日二十二時
          許，在桃園縣桃園市○○路七十七巷內機車停放格失竊等情，業據被害人
          乙○○於警訊及本院審理中指訴甚明，並有贓物認領保管單；車輛竊盜、
          車牌失竊資料個別查詢報表－查詢車輛認可資料表；車籍作業系統－查詢
          認可資料表各一紙附卷可稽（附於偵查卷第八、十一、十二頁），足認上
          開機車係屬贓物無訛。
    （二）又被告係騎乘上開贓車當場為警查獲一節，業據被告供承在卷，雖被告辯
          稱：上開機車係向綽號「阿文」之成年男子所借用云云，惟被告並無法具
          體指出該人之姓名、年籍資料，以供本院查證，實無從遽為被告有利之認
          定。
    （三）再佐以被告於本院審理中既自承：於借車當時，伊並未向「阿文」取得行
          照或其他車籍資料，亦未與「阿文」約定返還上開機車之明確時間及地點
          ，而伊與「阿文」係在遊樂場打電動偶然認識，交情非深，且伊不知道阿
          文之年籍姓名等語，參諸一般人倘欲向陌生人借用機車必會先檢視行車資
          料，以免誤借來路不明之車輛，徒遭擔負刑事責任之風險，自屬人情之常
          ，亦為眾所週知之理，被告竟自一伊本身並不熟識之人收受上開機車使用
          ，卻又未取得行照以查明該機車之來源，亦未約定返還機車之時間、地點
          ，則被告向「阿文」借用上開機車之過程殊違常情，而其於此情形下仍予
          收受，因之，被告當知上開機車是來路不明之贓物無疑，其所辯對上開機
          車無贓物認識云云，顯係事後卸責之詞，難令人置信，此外，復有機車鑰
          匙一支扣案為證。本件事證明確，被告右揭犯行足可認定，應依法論科。
二、被告甲○○明知上開機車係來路不明之贓物，仍予以收受騎用，核其所為係犯刑
    法第三百四十九條第一項之收受贓物罪。爰審酌被告為貪圖己用，收受贓物，所
    為非是，惟其並無任何前科紀錄，素行尚稱良好，有臺灣桃園地方法院檢察署刑
    案資料查註紀錄表及臺灣高等法院被告全國前案紀錄表在卷可按，且所收受之贓
    物為機車及其價值等一切情狀，量處如主文所示之刑，並諭知易科罰金之折算標
    準，以資懲儆。末查，被告前未曾受有期徒刑以上刑之宣告，有上開刑案資料查
    註紀錄表及被告全國前案紀錄表在卷可稽，其因一時失慮，偶罹刑典，經此刑之
    宣告後，應知警惕而無再犯之虞，本院因認暫不執行其刑為當，予以宣告緩刑二
    年，用啟自新。公訴人雖具體求處被告罰金三百元，並予宣告緩刑，然衡諸上情
    ，尚嫌過輕，而應以主文所示之刑為妥適。至扣案之機車鑰匙一支係綽號「阿文
    」之成年男子所交付予被告以供騎用上開機車一情，業經被告供承在卷，堪認該
    機車鑰匙並非被告所有之物，且其性質上亦非屬違禁物，是乏沒收之依據，爰不
    依法宣告沒收之，併此敘明。
據上論斷，應依刑事訴訟法第二百九十九條第一項前段，刑法第三百四十九條第一項
、第四十一條第一項前段、第七十四條第一款，罰金罰鍰提高標準條例第一條前段、
第二條，判決如主文。
本案經檢察官林鈺雄到庭執行職務。
中      華      民      國    九十一    年      四      月    三十      日
                                臺灣桃園地方法院刑事第二庭
                  法  官   王  美  玲
右正本證明與原本無異。
如不服本判決，應於判決送達後十日內向本院提出上訴狀( 應附繕本 )，上訴於
臺灣高等法院。
                                    書記官   賴  玉  真
中        華        民        國   九十一   年   五   月    一    日
附錄本判決論罪科刑之法條：
刑法第三百四十九條第一項
收受贓物者，處三年以下有期徒刑、拘役或五百元以下罰金。
